Minutes et répertoires du notaire Jacques II LE NORMAND, 27 avril 1688 - 26 juillet 1701 (étude XXIV)
Archives nationales
Minutes et répertoires du notaire Jacques II LE NORMAND (étude XXIV)
27 avril 1688 - 26 juillet 1701
MC/ET/XXIV/497 - MC/ET/XXIV/526, MC/RE/XXIV/5/B
Etude XXIV; Le normand, Jacques II
Minutes et répertoires: la loi 2008-696 du 15 juillet 2008 relative aux archives a fixé à 75 ans à compter de la date de l'acte, ou à 25 ans à compter de la date du décès de l'intéressé si ce délai est plus bref, le délai de communication des minutes et répertoires des notaires; ce délai est porté à 100 ans à compter de la date de l'acte si le document se rapporte à un mineur (code du Patrimoine, articles L213-2, 4e d et 5e).
Autres documents de l'étude (dossiers de clients, comptabilité...): s'agissant d'archives privées, ces documents sont communicables selon les modalités fixées par le déposant ou le donateur.
Certains documents ne sont pas accessibles en raison de leur mauvais état de conservation.
Versement
Accès aux instruments de recherche de tous les notaires de l’étude XXIV
Archives de l'étude XXIV
- Minutes de Jacques II LE NORMAND, 27 avril 1688 - 26 juillet 1701; MC/ET/XXIV/497 - MC/ET/XXIV/526
  - Minutes. 1688, 27 avril - juillet, 27 avril - juillet 1688; MC/ET/XXIV/497
    Informations concernant le classement:
    Le niveau inférieur de description, quand il existe, correspond aux minutes d'actes. Toutes les minutes ne sont pas forcément décrites une à une. Les descriptions de ces minutes sont plus ou moins détaillées.
  - Minutes. 1688, août - décembre, août - décembre 1688; MC/ET/XXIV/498
  - Minutes. 1689, janvier - avril, janvier - avril 1689; MC/ET/XXIV/499
  - Minutes. 1689, mai - août, mai - août 1689; MC/ET/XXIV/500
  - Minutes. 1689, septembre - décembre, septembre - décembre 1689; MC/ET/XXIV/501
    - Trancard (Charles) tourneur à Nointel en Picardie § renonciation, 27 août 1720; MC/ET/XXIV/501
      Origine de l'information:
      Artisans XVIIIe siècle, par M. Rambaud et C. Grodecki, 1956-1977 ( fichier papier entièrement dématérialisé; voir contexte dans le Plan d’orientation général - Notaires de Paris, guides thématiques du Minutier).
      Date de révision: 2011-2012
      Date de création de la notice: 2010
      Trancard, Charles
  - Minutes. 1690, janvier - juin, janvier - juin 1690; MC/ET/XXIV/502
  - Minutes. 1690, juillet - décembre, juillet - décembre 1690; MC/ET/XXIV/503
  - Minutes. 1691, janvier - juin, janvier - juin 1691; MC/ET/XXIV/504
  - Minutes. 1691, juillet - décembre, juillet - décembre 1691; MC/ET/XXIV/505
  - Minutes. 1692, janvier - juin, janvier - juin 1692; MC/ET/XXIV/506
  - Minutes. 1692, juillet - décembre, juillet - décembre 1692; MC/ET/XXIV/507
  - Minutes. 1693, janvier - juin, janvier - juin 1693; MC/ET/XXIV/508
  - Minutes. 1693, juillet - décembre, juillet - décembre 1693; MC/ET/XXIV/509
  - Minutes. 1694, janvier - juin, janvier - juin 1694; MC/ET/XXIV/510
  - Minutes. 1694, juillet - décembre, juillet - décembre 1694; MC/ET/XXIV/511
  - Minutes. 1695, janvier - juin, janvier - juin 1695; MC/ET/XXIV/512
    - MATHEMATIQUE Instruments de § Inventaire après le décès de Jacques THOURY, maître fondeur 'fabricateur' d'Instruments de MATHEMATIQUE à la requête de Michelle VINOT, sa veuve et tutrice de leurs 2 filles, 2 mars 1695; MC/ET/XXIV/512; 6 fol.
      Fichier dit 'général' XVIIe-XVIIIe siècles, par le personnel du Minutier, 1954-1999 ( fichier papier entièrement dématérialisé; voir contexte dans le Plan d’orientation général - Notaires de Paris, guides thématiques du Minutier).
      inventaire
    - FONDEUR maître et 'fabricateur' d'instruments de mathématique + THOURY (Jacques) demeurant Cour Neuve du palais § Inventaire après son décès., 2 mars 1695; MC/ET/XXIV/512; 6 fol.
      Artisans XVIIe, par M. Jurgens, M.A. Fleury, R. Gourmelon et le personnel du Minutier central, 1954-1996 (fichier papier entièrement dématérialisé; voir contexte dans le Plan d’orientation général - Notaires de Paris, guides thématiques du Minutier).
      inventaire; Thoury, Jacques
  - Minutes. 1695, juillet - décembre, juillet - décembre 1695; MC/ET/XXIV/513
    - LE SUEUR (François) Sculpteur § Signature de .. en qualité de témoin au mariage de Jeanne FRIZON, sa nièce, majeure, maîtresse couturière avec Pierre DUCLOS, cocher du marquis de SOUVRE., 28 août 1695; MC/ET/XXIV/513
      contrat de mariage; Le Sueur, François
    - SCULPTEUR LE SUEUR (François) § Signature en qualité de témoin au mariage de sa mère Jeanne FRIZON, maîtresse couturière, avec Pierre DUCLOS., 28 août 1695; MC/ET/XXIV/513
  - Minutes. 1696, janvier - juin, janvier - juin 1696; MC/ET/XXIV/514
  - Minutes. 1696, juillet - décembre, juillet - décembre 1696; MC/ET/XXIV/515
  - Minutes. 1697, janvier - juin, janvier - juin 1697; MC/ET/XXIV/516
    - MAGIMEL (Antoine) marchand orfèvre-Joaillier, demeurant près l'Ecole Saint-Germain-l'Auxerrois § Marché entre .., Antoine LAGNEAU, tous deux maîtres Administrateurs de la Confrairie royale de Sainte-Anne et Saint-Marcel en l'église de Paris, et sieur Joseph VIVIEN, peintre du roi en son Académie royale, pour l'exécution du Tableau votif annuel offert à la Sainte Vierge le 1er mai, moyennant la somme de 400 ltz., 30 juin 1697; MC/ET/XXIV/516
      marché; Magimel, Antoine
    - VIVIEN (Joseph) peintre du roi en son Académie royale, demeurant rue Saint-Honoré § Marché entre. .. Antoine LAGNEAU et Anthoine MAGIMEL, m/ds/ orfèvres joailliers, pour l'exécution du tableau votif annuel offert le 1er Mai à la Sainte Vierge par la Confrairie royale de Sainte-Anne et Saint-Marcel, moyennant la somme de 400 ltz dont 200 payées comptant., 30 juin 1697; MC/ET/XXIV/516
      marché; Vivien, Joseph
    - TABLEAUX (marché de) § entre Antoine LAGNEAU et Antoine MAGIMEL, tous deux Maîtres Administrateurs de la Confrairie royale de Sainte-Anne et Sainte-Marcel, et Joseph VIVIEN, peintre du roi en son Académie royale, pour l'exécution de 2 tableaux, offerts préférablement à un seul, comme présent votif à la Sainte Vierge le 1er mai, moyennant la somme de 400 ltz, dont l'artiste a reçu la moitié, et qu'il lurera le dernier jour d'avril 1698., 30 juin 1697; MC/ET/XXIV/516
      Tableaux, marché de
    - LAGNEAU (Antoine) marchand orfèvre joaillier demeurant sur le quai des Orfèvres § Marché entre. .. Anthoine MAGIMEL, tous deux maîtres Administrateurs de la Confrairie royale de Sainte-Anne et Saint-Marcel en l'église de Paris, et sieur Joseph VIVIEN, peintre du roi en son Académie royale, pour l'exécution du Tableau votif annuel offert à la Sainte Vierge le 1er mai, moyennant la somme de 400 ltz., 30 juin 1697; MC/ET/XXIV/516
      marché; Lagneau, Antoine
    - ORFÈVRE-JOAILLIER marchand, LAGNEAU Antoine, demeurant sur le Quai des Orfèvres § Marché pour la commande d'un tableau votif. .., 30 juin 1697; MC/ET/XXIV/516
    - ORFÈVRE - JOAILLIER marchand, MAGIMEL Antoine demeurant près l'Ecole Saint-Germain-l'Auxerrois § Marché pour l'exécution d'un tableau votif., 30 juin 1697; MC/ET/XXIV/516
  - Minutes. 1697, juillet - décembre, juillet - décembre 1697; MC/ET/XXIV/517
  - Minutes. 1698, janvier - avril, janvier - avril 1698; MC/ET/XXIV/518
    - FIRENS (Charles) peintre, demeurant rue des Boucheries au fbg Saint-Germain-des-Prés § Contrat de mariage entre .. fils de feus Pierre FIRENS, maître peintre et de sa femme Françoise RICHOMME, et Nicole Marguerite SIMON, fille de feu Jean SIMON, march/d/ frippier et de dem/elle/ Elizabeth METELLA, sa veuve, 27 avril 1698; MC/ET/XXIV/518
      contrat de mariage; Firens, Charles
    - PEINTRE FIRENS Charles demeurant au fbg Saint-Germain-des-Près § Contrat de Mariage avec Nicolle Marguerite SIMON -, 27 avril 1698; MC/ET/XXIV/518
      contrat de mariage
  - Minutes. 1698, mai - juillet, mai - juillet 1698; MC/ET/XXIV/519
  - Minutes. 1698, août - décembre, août - décembre 1698; MC/ET/XXIV/520
  - Minutes. 1699, janvier - juillet, janvier - juillet 1699; MC/ET/XXIV/521
    - FIRENS (Pierre) Peintre § Mariage de sa fille, 9 février 1699; MC/ET/XXIV/521
      contrat de mariage; Firens, Pierre
    - PEINTRE RICHOMME (Charles) § Témoin à mariage, 9 février 1699; MC/ET/XXIV/521
      contrat de mariage; Richomme, Charles
    - PEINTRE FIRENS (Pierre) § Mariage, 9 février 1699; MC/ET/XXIV/521
    - RICHOMME (Françoise) épouse de Pierre FIRENS, Peintre § Mariage, 9 février 1699; MC/ET/XXIV/521
      contrat de mariage; Richomme, Françoise
    - RICHOMME (Charles) Peintre § Témoin à mariage, 9 février 1699; MC/ET/XXIV/521
    - DEBRESME (Marie Anne) d/te/ rue Sainte-Foy § Inventaire après le décès de Marie Anne DEBRESME à la req/te/ de Charles LE VASSEUR, maître rubannier, son mari, en son nom et comme tuteur de Charles et Eustache, leurs fils mineurs, 17 février 1699; MC/ET/XXIV/521; 2 folios
      inventaire; Debresme, Marie Anne
    - LE VASSEUR (Charles) maître rubannier, demeurant rue Sainte-Foy § Inventaire à la requête de Charles LE VASSEUR après le décès de Marie-Anne DEBRESME, sa femme, en son mari et comme tuteur de Charles et Eustache, leurs fils mineurs., 17 février 1699; MC/ET/XXIV/521; 2 folios
      inventaire; Le Vasseur, Charles
    - GATINAUT (Florentin) maître cordonnier, demeurant rue du Martroi. § Inventaire après le décès de Florentin GATINAUT à la requête de Catherine SAINT-MARTIN, sa veuve, en son nom et comme tutrice de leur fils mineur; - Renonciation à la communauté par ladite veuve., 21 février 1699; MC/ET/XXIV/521; 2 folios
      inventaire; Gatinaut, Florentin
    - SAINT-MARTIN (Catherine) demeurant rue du Martroi. § Inventaire à la requête de Catherine SAINT-MARTIN après le décès de Florentin GATINAUT, maître cordonnier, son mari, en son man et cause tutrice de leur fils mineur. - Renonciation par Catherine SAINT-MARTIN à la communauté, 21 février 1699; MC/ET/XXIV/521; 2 folios
      inventaire; Saint-Martin, Catherine
    - ROUSSEAU (Marie-Madeleine) fille majeure, demeurant rue Saint-Denis § Vente à Marie Madeleine ROUSSEAU par son père, Jean ROUSSEAU, maître potier d'étain, des meubles servant audit métier., 24 avril 1699; MC/ET/XXIV/521
      acte de vente; Rousseau, Marie-Madeleine
    - POTIER d'ETAIN § Vente de meubles servant au métier de. .. par Jean ROUSSEAU, maître potier d'étain, à Marie-Madeleine ROUSSEAU, sa fille majeure., 24 avril 1699; MC/ET/XXIV/521
      acte de vente; potier
    - ROUSSEAU (Jean) maître potier d'étain, demeurant rue Saint-Denis § Vente par .. de meubles servant à son métier, à Marie-Madeleine ROUSSEAU, sa fille majeure, 24 avril 1699; MC/ET/XXIV/521
      acte de vente; Rousseau, Jean
    - PRISONNIER § Contrat de mariage entre Jean de RAINVILLE, garçon chirurgien, détenu au Fort-Levèque et mis entre les guichets pour signer ledit contrat et Catherine-Louise GASPARD., 23 juin 1699; MC/ET/XXIV/521
  - Minutes. 1699, août - décembre, août - décembre 1699; MC/ET/XXIV/522
    - DESAUZIÈRE (Guillaume) peintre et doreur ordinaire des bâtiments du roi, logé à Paris rue Saint-Denis à 'La fleur de lis d'or' § Marché entre. .. et Pierre ARSANT, batteur d'or et d'argent, pour la fourniture de 100.000 feuilles d'or battu, semblables à celles fournies pour le bâtiment des Invalides, et livrées à la volonté de MANSART., 30 août 1699; MC/ET/XXIV/522
      marché; Desauzière, Guillaume
    - INVALIDES bâtiment des § Marché, entre Pierre ARSANT, batteur d'or et d'argent, et Guillaume DESAUZIÈRE, peintre et doreur ordinaire des bâtiments du roi, pour la fourniture de 100.000 feuilles d'or battues, livrées par 10.000 chaque semaine, à raison de 56 l. pour 1 000 feuilles de 3 pouces, 8 lignes et 35 l. pour 1.000 feuilles de 3 pouces en carré. Cette marchandise doit être la même que pour le. .., 30 août 1699; MC/ET/XXIV/522
      marché; Invalides (hôtel des); Arsant, Pierre; Desauzière, Guillaume
    - DOREUR ordinaire des bâtiments du roi et peintre DESAUZIÈRE (Guillaume) logé à Paris rue Saint-Denis, à 'La fleur de lis d'or' § Marché avec Guillaume ARSANT, batteur d'or et d'argent, pour la fourniture de 100.000 feuilles d'or, semblables à celles fournies pour le bâtiment des Invalides., 30 août 1699; MC/ET/XXIV/522
      marché; Desauzière, Guillaume; Arsant, Guillaume
    - OR feuilles d' § marché de. .. entre, Pierre ARSANT, batteur d'or et d'argent et Guillaume DESAUZIERE, peintre et doreur ordinaire des bâtiments du roi, pour la fourniture de 100.000 feuilles d'or battu à raison de 56 l. par millier de feuilles de 3 pouces, 8 lignes et 35 l. par millier de feuilles de 3 pouces au carré., 30 août 1699; MC/ET/XXIV/522
      marché; Arsant, Pierre; Desauzière, Guillaume
    - PEINTRE et DOREUR ORD/re/ des Bâtiments du roi DESAUZIÈRE (Guillaume) logé à Paris rue Saint-Denis, à 'La fleur de lis d'or' § Marché entre... et Guillaume ARSANT, batteur d'or et d'argent, pour la fourniture de 100.000 feuilles d'or battu, semblables à celles fournies pour le bâtiment des Invalides, et livrables à la volonté de MANSART., 30 août 1699; MC/ET/XXIV/522
    - BATTEUR D'OR et d'ARGENT ARSANT (Pierre) demeurant rue Saint-Jean de Beauvais § Marché, pour la fourniture de 100.000 feuilles d'or battu, avec Guillaume DESAUZIERE, peintre et doreur ordinaire des bâtiments du roi, livrées selon la volonté de MANSART, et semblables à celles fournies pour le bâtiment des Invalides., 30 août 1699; MC/ET/XXIV/522
      marché; Arsant, Pierre
    - MANSART (Jules-Hardouin) surintendant et ordonnateur général des bâtiments et jardins du roi § Marché pour la fourniture de 100.000 feuilles d'or battu, livrées au désir de .. semblables aux feuilles d'or des Invalides., 30 août 1699; MC/ET/XXIV/522
      marché; Mansart, Jules-Hardouin
    - ARSANT (Pierre) batteur d'or et d'argent, demeurant rue Saint-Jean de Beauvais § Marché entre. .. et Guillaume DESAUZIÈRE, peintre et doreur ordn/re/ des bâtiments du roi, pour la fourniture de 100.000 feuilles d'or battu semblables à celles fournies pour le bâtiment des Invalides, et livrées selon la volonté de MANSART., 30 août 1699; MC/ET/XXIV/522
    - GOSSET (Elizabeth-Nicole) d/te/ Cloître Saint-Germain-l'Auxerrois § Testament de Elizabeth-Nicole GOSSET, 2 septembre 1699; MC/ET/XXIV/522
      testament; Gosset, Elizabeth-Nicole
    - COTTÉ (François) Invalide servant le roi, demeurant rue Saint-Dominique + § Inventaire après le décès de François COTTÉ à la requête de Louise-Jacqueline COURIASSE, sa veuve, en son nom et comme tutrice de Marie, leur fille âgée de 5 à 6 ans., 26 septembre 1699; MC/ET/XXIV/522; 2 folios.
      inventaire après décès; Cotté, François
    - COURIASSE (Louise-Jacqueline) demeurant rue Saint-Dominique § Inventaire à la requête de Louise-Jacqueline COURIASSE après le décès de François COTTE, Invalide servant le roi son mari, en son nom et comme tutrice de Marie, leur fille âgée de 5 à 6 ans., 26 septembre 1699; MC/ET/XXIV/522; 2 folios
      inventaire après décès; Couriasse, Louise Jacqueline
    - BETHIZY (Laurent de) imprimeur, demeurant rue Saint-Jacques § Contrat de mariage entre Laurent de BETHIZY et Françoise BRASEAU, maîtresse couturière, 9 octobre 1699; MC/ET/XXIV/522
      contrat de mariage; Béthisy, Laurent de
    - COUTURIÈRE maîtresse BRASEAU (Françoise) demeurant rue de l'Arbre sec § Contrat de mariage avec Laurent de BETHIZY, imprimeur, 9 octobre 1699; MC/ET/XXIV/522
      contrat de mariage; Braseau, Françoise
    - IMPRIMEUR BETHIZY (Laurent de) demeurant rue Saint-Jacques § Contrat de mariage avec Françoise BRASEAU, maîtresse couturière., 9 octobre 1699; MC/ET/XXIV/522
      contrat de mariage; Bethizy, Laurent de
    - BRASEAU (Françoise) maîtresse couturière, demeurant rue de l'Arbre sec § Contrat de mariage entre Françoise BRASEAU et Laurent de BETHIZY, imprimeur., 9 octobre 1699; MC/ET/XXIV/522
    - CHIRURGIEN ORDIN/re/ des Cent gentilhomes du roi FONTRAILLE (Jean) demeurant rue des Vieilles Etuves § Testament de Jean FONTRAILLE, 1er décembre 1699; MC/ET/XXIV/522
      testament; Fontraille, Jean
    - FONTRAILLE (Jean) chirurgien ordinaire des cent gentilhommes du roi, demeurant rue des Vieilles Eduves § Testament de Jean FONTRAILLE, 1er décembre 1699; MC/ET/XXIV/522
  - Minutes. 1700, janvier - février, janvier - février 1700; MC/ET/XXIV/523
    - COLLET (Claude) Marchand lapidaire § Mariage du fils de .., 17 janvier 1700; MC/ET/XXIV/523
      contrat de mariage; Collet, Claude
    - COLLET (Jean Claude) Lapidaire Rue de la Calandre § Mariage de..., 17 janvier 1700; MC/ET/XXIV/523
      contrat de mariage; Collet, Jean Claude
  - Minutes. 1700, mars - mai, mars - mai 1700; MC/ET/XXIV/524
    - Testart (Toussaint), marchand orfèvre, rue Saint-Louis § Quittance .., 8 mars 1700; MC/ET/XXIV/524
      quittance; Testart, Toussaint
    - Bail concernant David Bourderelle, sculpteur ordinaire du roi, demeurant rue Neuve-Saint-Honoré., 12 mars 1700; MC/ET/XXIV/524
      Histoire de l'art, 1700-1750, études XIII à XXXIX (env. 7.500 actes), par Mireille Rambaud, 1966-1975 (fichier papier entièrement dématérialisé; voir contexte dans le Plan d’orientation général - Notaires de Paris, guides thématiques du Minutier).
      Date de révision: 2010
      Date de création de la notice: 2007
      bail; Neuve-Saint-Honoré (rue); Bourderelle, David; sculpteur
    - ISORÉ (Antoine) tapissier Paroisse Saint-Germain-l'Auxerrois § Mariage de .., 16 mars 1700; MC/ET/XXIV/524
      contrat de mariage; Isoré, Antoine
    - MEUSNIER (Jacques) Ebéniste Rue Sainte Geneviève § Marché passé par .., 24 mars 1700; MC/ET/XXIV/524
      marché; Meusnier, Jacques
    - Constitution de rente au profit de la veuve de Pierre Convers, architecte entrepreneur des bâtiments du roi., 5 avril 1700; MC/ET/XXIV/524
      constitution de rente; Convers, Pierre; architecte; chef d'entreprise
    - Vente de rente concernant Louis Joblot, professeur royal de mathématiques, peinture et sculpture, demeurant rue Saint-Honoré., 20 mai 1700; MC/ET/XXIV/524
      acte de vente; Saint-Honoré (rue); Joblot, Louis; enseignant
    - PETIT (Estienne) Marchand joaillier Rue de la Ferronnerie § Constitution de rente., 28 mai 1700; MC/ET/XXIV/524
      constitution de rente; Petit, Estienne
  - Minutes. 1700, MC/ET/XXIV/525
    - DELASALLE (Jean) Marchand joaillier Rue de l'Arbre Sec § mise en apprentissage par .., 18 juin 1700; MC/ET/XXIV/525
      contrat d'apprentissage; Delasalle, Jean
    - Ferté (Jean), peintre, rue du Chantre § Compte et obligation .., 13 juillet 1700; MC/ET/XXIV/525
      obligation; Ferté, Jean
    - Hallé (Jean Paul), marchand orfèvre joaillier, quai de l'Horloge § Bail., 17 juillet 1700; MC/ET/XXIV/525
      bail; Hallé, Jean Paul
    - PESNE (Guillaume) Maître horloger place Dauphine § Quittance .., 1er septembre 1700; MC/ET/XXIV/525
      quittance; Pesne, Guillaume
    - GOSSELIN (Guillaume) Maître menuisier Rue Neuve Saint-Roch § Mise en apprentissage chez .., 26 septembre 1700; MC/ET/XXIV/525
      contrat d'apprentissage; Gosselin, Guillaume
    - Menuisier (apprentissage de) § Mise en apprentissage de Gosselin (Dominique) âgé de 16 ans chez Gosselin (Guillaume) qui le nourri, loge, couche sans rien débourser de part ni d'autres, 26 septembre 1700; MC/ET/XXIV/525
      contrat d'apprentissage; Gosselin, Dominique; Gosselin, Guillaume
    - BOULLEMER (Antoine) Marchand Tapissier Rue Saint Louis § Mariage de .., 13 octobre 1700; MC/ET/XXIV/525
      contrat de mariage; Boullemer, Antoine
    - Marché de sculpture passé entre Pierre Baneret et Sébastien Lefèvre., 30 octobre 1700; MC/ET/XXIV/525
      marché; Baneret, Pierre; Lefèvre, Sébastien
    - BANERET (Pierre) Sculpteur Rue des Fossés Saint-Sulpice § Marché de sculpture passe par .., 30 octobre 1700; MC/ET/XXIV/525
      marché; Baneret, Pierre
    - Taconnet (Nicolas), marchand orfèvre, paroisse Saint-Barthélemy § Bail .., 8 décembre 1700; MC/ET/XXIV/525
      bail; Taconnet, Nicolas
    - Patin (Jacques), marchand orfèvre, rue de l'Arbre Sec § Bail .., 8 décembre 1700; MC/ET/XXIV/525
      bail; Patin, Jacques
    - Alloué d'Olivier de ROUVROY, fils de Gilles de ROUVROY, pour deux ans, chez Henri MACCARD, maître fabricant d'instruments de mathématiques. Gilles de ROUVROY, rue du Cygne, maître de danse., 12 décembre 1700; MC/ET/XXIV/525
      Musique XVIIe siècle [2407 actes], par Madeleine Jurgens et le personnel du Minutier, 1954-1996 ( fichier papier entièrement dématérialisé; voir contexte dans le Plan d’orientation général - Notaires de Paris, guides thématiques du Minutier).
      Date de création de la notice: 2004
      contrat de travail; Cygne (rue du); Rouvroy, Gilles de; Rouvroy, Olivier de; Maccard, Henry; danseur; enseignant
    - FOURNIER (Toussaint) Maître brodeur Rue des Petits-Champs § Atermoiement -, 31 décembre 1700; MC/ET/XXIV/525
      Fournier, Toussaint
  - Minutes. 1701, janvier - 26 juillet, janvier - 26 juillet 1701; MC/ET/XXIV/526
    - CAMUSET (Jérome) Maître tapissier Rue du Bac § Inventaire après décès de .., 20 janvier 1701; MC/ET/XXIV/526
      inventaire; Camuset, Jérome
    - CAMUSET (Jerome) Maître tapissier quai de l'Ecole § Renonciation .., 28 janvier 1701; MC/ET/XXIV/526
      Camuset, Jerome
    - CAMUSET (Charles) Tapissier Rue du Roy de Sicile § Renonciation, 14 février 1701; MC/ET/XXIV/526
      Camuset, Charles
    - Ratification concernant Maurice Gabriel, architecte et entrepreneur des bâtiments du roi, demeurant rue Saint-Antoine., 9 avril 1701; MC/ET/XXIV/526
      ratification; Saint-Antoine (rue); Gabriel, Maurice; architecte; chef d'entreprise
    - Michel (Dominique), maître menuisier, rue des Fossés Saint-Germain-l'Auxerrois § Mise en apprentissage chez .., 9 mai 1701; MC/ET/XXIV/526
      contrat d'apprentissage; Michel, Dominique
    - Menuisier (apprentissage de) § Mise en apprentissage de Landais (Claude), âgé de 18 ans, pour 6 ans chez Michel (Dominique), qui le nourri et le loge, moyennant 200 livres., 9 mai 1701; MC/ET/XXIV/526
      contrat d'apprentissage; Landais, Claude; Michel, Dominique
    - FLEURY (Denis) Tapissier Rue Michel le Comte § Mariage de .., 10 mai 1701; MC/ET/XXIV/526
      contrat de mariage; Fleury, Denis
    - FOURNIER (Toussaint) Maître brodeur Rue des Petits-Champs § Brevet d'obligation rapportée -, 2 juillet 1701; MC/ET/XXIV/526
      obligation; Fournier, Toussaint
    - Quittance concernant Guillaume Cloud, architecte, demeurant grande rue du Faubourg-Saint-Honoré., 19 juillet 1701; MC/ET/XXIV/526
      quittance; Faubourg-Saint-Honoré (rue du); Cloud, Guillaume; architecte
- Répertoire(s) de Jacques II LE NORMAND, 27 avril 1688 - 26 juillet 1701; MC/RE/XXIV/5/B
  - Répertoire. 1688, 27 avril - 1701, 26 juillet, 27 avril 1688 - 26 juillet 1701; MC/RE/XXIV/5/B
    Informations concernant le classement et la cotation:
    Le niveau inférieur de description, quand il existe, correspond aux mentions d'actes contenues dans le répertoire. Parmi celles-ci, certaines peuvent y être décrites, de manière plus ou moins détaillée. Pour consulter l'acte proprement dit, il convient de rechercher la cote au niveau des articles (registre ou liasse) des minutes du notaire (cote de type 'MC/ET').
    Ancienne(s) cote(s):
    RE/XXIV/5 bis